【裁判字號】    97,訴,96
【裁判日期】    970227
【裁判案由】    清償借款
【裁判全文】
臺灣臺中地方法院民事判決  97年度訴字第96號
原      告  國泰世華商業銀行股份有限公司
法定代理人  甲○○
訴訟代理人  乙○○
被      告  丙○○
上列當事人間給付清償借款事件，本院於97年2月13日言詞辯論
終結，判決如下：
    主    文
被告應給付原告新臺幣壹佰玖拾壹萬陸仟零柒拾伍元及其中新
臺幣壹佰伍拾萬伍仟捌佰肆拾壹元部分，自民國九十六年八月二
十五日起至清償日止，按年息百分之四點０九計算之利息，並自
民國九十六年九月二十六日起至清償日止，其逾期在六個月以內
者，按上開利率百分之十，逾期超過六個月部分，按上開利率百
分之二十計算之違約金；(2)新臺幣肆拾壹萬零貳佰參拾肆元部分
，自民國九十六年七月二十五日起至清償日止，按年息百分之八
點八０計算之利息，並自民國九十六年八月二十六日起至清償日
止，其逾期在六個月以內者，按上開利率百分之十，逾期超過六
個月部分，按上開利率百分之二十計算之違約金。
原告其餘之訴駁回。
訴訟費用新臺幣貳萬零捌元由被告負擔。
    事實及理由
一、原告主張：被告丙○○邀同訴外人廖金葉為連帶保證人，於
    94年5月24日向原告分別借款新台幣 (下同)210 萬元，其中
    本金152萬元部分，約定於114年5月24日清償，其利息自
    實際借用日起算，第一年內僅按月付息不還本，第二年起按
    本利平均攤還方式，每一個月為一期繳納一次，共分216期
    平均攤還，第一年按原告之定儲利率指數加碼年率1.37%計
    算，第二年起原告之定儲利率指數加碼年率2.1%計算，本
    金43萬元部分，約定於114年5月24日清償，其利息自實際借
    款日起，按本利平均攤還方式，每一個月為一期繳納一次，
    共分240期平均攤還，按原告之定儲利率指數加碼年率6.37%
    計算，本金15萬元部分，約定於101年5月24日清償，利息
    自實際借款日起，按本利平均攤還方式，每一個月為一期繳
    納一次，共分84期平均攤還，按原告之定儲利率指數加碼年
    率8.37%計算。各宗借款，一期不付視為全部到期，並就逾
    期違約部分，按原貸款利率計收利息、遲延利息外，另應自
    逾期之日起6個月以內者，按上開利率10%，逾期在6個月以
    上部分，按上開利率20%計付違約金。詎料被告除其中本
    金15萬元部分全數受償外，其餘本金152萬元部分，獲償
    至96年8月24日止利息外，尚有本金1,505,841元未為清償，
    43萬元部分，獲償至95年7月24日止之利息，尚有本金
    410,234元迄未清償，爰依消費借貸之法律關係提起本件訴
    訟，請求被告給付上開借款及其利息、違約金等語，並聲明
    ：被告應給付原告1,916,075元及其中1,505,841元部分，
    自民國96年8月24日起至清償日止，按年息4.09%計算之利息
    ，並自民國96年9月25日起至清償日止，其逾期在六個月以
    內者，按上開利率10%，逾期超過六個月部分，按上開利率
    20%計算之違約金；(2)410,234元部分，自民國96年7月24 日
    起至清償日止，按年息8.80%計算之利息，並自民國96年8
    月25日起至清償日止，其逾期在六個月以內者，按上開利率
    10%，逾期超過六個月部分，按上開利率20%計算之違約金。
    被告則以，自認原告主張之事實，但原告利息愈調愈高，不
    能接受等語，資為抗辯。並聲明：原告之訴駁回。
二、得心證之理由
  (一)按當事人對於他造主張之事實，於言詞辯論時不爭執者，視
    同自認。民事訴訟法第280條第1項定有明文。本件原告主張
    之事實 (利息、違約金起算日除外)，已據提貸款契約書、
    本票、原告單一利率查詢等影本為證，被告到庭對於原告主
    張之事實，予以自認。揆諸上開規定，原告此部分之主張，
    自堪信為真實。
  (二)按借用人應於約定期限內，返還與借用物種類、品質、數量
    相同之物，民法第478條定有明文。從而，原告依消費借貸
    之法律關係，請求被告給付如主文所示之借款本金、利息、
    違約金為有理由，應予准許。又原告於訴狀中表示，被告(1)
    1,505,841元本金部分繳息至96年8月24日止(2)410,234元部
    分繳息至96年7月24日止，則其逾期利息及違約金之起算點
    應為翌日即(1)1,505,841元部分為96年8月25日(2)410,234元
    部分為同年7月25日起算，應予敘明。另本件原告僅係利息
    及違約金中部分之請求被駁回，仍應由被告負擔全額訴訟費
    用，附為敘明。
三、訴訟費用負擔之依據：民事訴訟法第79條。
中    華    民    國    97    年    2    月     27    日
                  民事第一庭    法  官  陳學德
正本係照原本作成。
如對本判決上訴須於判決送達後20日內向本院提出上訴狀。
中    華    民    國    97    年    2    月     27    日
                                書記官  何惠文


司法院資訊處製作；財團法人民間司法改革基金會備份。
